【裁判字號】    92,簡上,123
【裁判日期】    921031
【裁判案由】    竊盜
【裁判全文】
臺灣板橋地方法院刑事判決                        九十二年度簡上字第一二三號
    上  訴  人  乙○○
右列上訴人因竊盜案件，不服本院板橋簡易庭九十一年度板簡字第二○一六號，中華
民國九十二年二月二十日第一審判決（聲請簡易處刑案號：九十一年度偵字第二○五
三四號），提起上訴，本院管轄之第二審合議庭判決如左：
    主  文
上訴駁回。
乙○○緩刑貳年。
    事  實
一、乙○○意圖為自己不法之所有，基於概括之犯意，先於民國（下同）九十一年十
    月十八日下午一時十分，在臺北縣土城市○○路一五二號地下一樓家福股份有限
    公司土城分公司（下稱家福公司）超市賣場內，竊取置於賣場內待售之山葉牌音
    響主機一台、ＣＤ整理盒（八十片裝）一個，得手後，又於同日下午三時十五分
    許，前往同一地點，竊取音響喇叭二個（所竊得之財物價值共計新臺幣一萬七千
    八百八十八元），得手後未結帳即自入口處離去時，為家福公司安全課人員甲○
    ○發現報警查獲。
二、案經臺北縣政府警察局移送臺灣板橋地方法院檢察署檢察官偵查起訴。
    理  由
一、訊據被告乙○○固坦承於上開時、地有連續竊取家福公司所有之山葉牌音響主機
    一台、ＣＤ整理盒一個、音響喇叭二個等物品之事實，惟否認涉有竊盜犯行，辯
    稱被告患有憂鬱症，案發時剛出院又沒吃藥，不知道自己在做什麼。被告沒有工
    作，沒有錢易科罰金等語。經查：
（一）被告於上開時、地連續竊取加福公司所有之山葉牌音響主機一台、ＣＤ整理盒
      一個、音響喇叭二個等物品之事實，業據被告於警詢（見偵查卷第四頁背面）
      、偵查（見偵查卷第十六頁背面）及本院審理中（見本院九十二年十月二十二
      日審判筆錄）供承不諱，核與證人即家福公司安全課人員甲○○於警詢中證述
      之情節相符，其證稱：「我在九十一年十月十八日十五時十五分許，在臺北縣
      土城市○○路一五二號地下一樓入口處，抓到竊嫌乙○○，她當時雙手捧著音
      響的音箱兩個，未結帳直接闖出入口，被我抓到」、「經調閱錄影監視畫面，
      發現十八日十三時十分許，乙○○有偷走音響主機一台、ＣＤ整理盒一個」等
      語（見偵查卷第六頁背面）。又被告就證人甲○○上開警詢中之證述，於本院
      審判程序中表明同意作為證據（見本院九十二年十月二十二日審判筆錄），且
      本院審酌上開證述作成時之情況，並無證據證明力過低或違法取得等情形，堪
      認以證人甲○○上開警詢中之證述為被告本案犯行之證據為適當。此外，並有
      贓物領據一件在卷足資佐證。綜上足認被告上開自白與事實相符。
（二）被告雖於本院審理中另辯稱其患有憂鬱症，案發時不知道自己在做什麼云云，
      並舉台北市立療養院診斷證明書一件為證。惟查，經本院函請台北市立療養院
      就被告為本案犯行時之精神狀態進行鑑定，該院綜合被告過去生活史、疾病史
      及身體檢查、精神狀態檢查、心理評估之結果，認被告係「暴食症」、「憂鬱
      症」患者，惟其為本案竊盜行為時，並非處於所罹患精神疾病之惡化期，並無
      理由認為被告行為時之精神狀態已達精神耗弱或心神喪失之程度，有台北市立
      療養院九十二年九月二十五日北市療成字第○九二三○七六○○○○號函附之
      精神鑑定報告書一件在卷足稽。足見被告雖確有罹患憂鬱症，惟上開病症並未
      影響其為本案竊盜行為時之思考及判斷能力，是被告就其行竊之行為自非得諉
      為不知，其辯稱案發時不知道自己在做什麼云云，無非卸責之詞，不足採信。
（三）從而，本案事證明確，被告犯行堪以認定。
二、核被告乙○○所為，係犯刑法第三百二十條第一項之竊盜罪。被告先後二次竊盜
    犯行，時間緊接，所犯為構成犯罪要件相同之罪名，顯係基於概括犯意反覆為之
    ，為連續犯，應依法論以一罪。原審以被告犯行明確，依刑事訴訟法第四百四十
    九條第一項前段，刑法第五十六條、第三百二十條第一項、第四十一條第一項前
    段、罰金罰鍰提高標準條例第一條前段、第二條，量處拘役五十日，並諭知如易
    科罰金，以三百元折算一日，認事用法，核無不合，量刑亦屬妥適。被告上訴意
    旨否認犯罪，求予撤銷改判云云，為無理由，應予駁回。末查被告前未曾受有期
    徒刑以上刑之宣告，此有台灣高等法院被告全國前案紀錄表在卷可稽，其因一時
    失慮，致觸犯本件犯行，經此偵審程序並科刑之判決後，應知所警惕，當無再犯
    之虞，且檢察官於本件聲請簡易判決處刑書中亦請求對被告宣告緩刑，本院因認
    對其所宣告之刑以暫不執行為適當，爰併予宣告緩刑二年，以勵自新。
據上論斷，應依刑事訴訟法四百五十五條之一第一項、第三項、第三百六十八條，刑
法第七十四條第一款，判決如主文。
本案經檢察官黃重鋼到庭執行職務。
中      華      民      國    九十二    年      十      月    三十一    日
                                  臺灣板橋地方法院刑事第十三庭
                                    審判長法  官  王  復  生
                                          法  官  陳  明  珠
                                          法  官  白  光  華
右正本證明與原本無異
本件不得上訴
                                          書記官  陳  靜  怡
中      華      民      國     九十二     年     十     月    三十一    日


司法院資訊處製作；財團法人民間司法改革基金會備份。
